it: Articoli del kit di disegno/pittura inclusi: Matita acquarello; Carboncino; Gesso; Matita a carboncino; Pastello; Blocco da colorare; Moncone da disegno; Fineliner; Matita di grafite; Pennarello; Pittura; Pennello da pittura; Contenitore per pittura; Pastello; Matita pastello; Pastello acquerellabile; Altro
sv: Rit-/målarsats ingår: Akvarellpenna; Ritkol; Kalk; Kolpenna; Färgpenna; Färgläggningsblock; Ritstift; Fineliner; Grafitpenna; Markeringspenna; Målarfärg; Målarpensel; Målarkopp; Pastell; Pastellpenna; Akvarellpenna; Övrigt
pt-PT: Itens de kit de desenho/pintura incluídos: Lápis de aguarela; Carvão vegetal para desenho; Giz; Lápis de carvão; Lápis de cor; Bloco de colorir; Esfuminho de desenho; Delineador fino; Lápis de grafite; Marcador; Pintura; Pincel de pintura; Copo de tinta; Pastel; Lápis pastel; Lápis aguarela; Outro
vi: ác bộ dụng cụ vẽ/sơn đi kèm: Bút chì Aquarelle; Than vẽ; Đá phấn; Bút chì than; Bút chì màu; Tấm tô màu; Bút di chì; Bút lông kim; Bút than chì; Đánh dấu; Sơn; Chổi sơn; Cốc sơn; Phấn màu; Bút chì phấn màu; Bút chì màu nước; Khác
ru: Состав набора для рисования: Акварельный карандаш; Художественный уголь; Мел; Угольный карандаш; Цветной карандаш; Блокнот для раскрашивания; Растушевка; Фломастер; Графитный карандаш; Маркер; Краска; Кисть для рисования; Стаканчик для краски; Пастель; Пастельный карандаш; Акварельный карандаш; Другой
hr-HR: Artikli uključeni u komplet pribora za crtanje/slikanje: Akvarel olovka; Ugljen za crtanje; Kreda; Ugljen u olovci; Bojica; Podloga za bojenje; Papirni štapići za sjenčanje; Tanki flomasteri; Grafitna olovka; Marker; Boja; Kistovi; Čaša za miješanje boje; Pastel; Pastelne olovke; Olovka za akvarel; Ostalo
bg-BG: Включени елементи от комплекта за рисуване: Акварелен молив; Арт въглен; Тебешир; Молив с въглен; Цветен молив; Подложка за оцветяване; Хартиен молив; Тънкописец; Графитен молив; Маркер; Боя; Четка за боядисване; Чаша за боядисване; Пастел; Пастелен молив; Акварелен молив; Други
th: รายการอุปกรณ์วาดภาพ/ระบายสีที่รวมอยู่: สีไม้ระบายน้ำ; ถ่านวาดภาพ; ชอล์ก; ดินสอถ่าน; ดินสอสี; กระดาษระบายสี; แท่งเกลี่ย; ปากกาตัดเส้น; ดินสอแกรไฟท์; ปากกาเคมี; สี; แปรงทาสี; ถ้วยผสมสี; สีพาสเทล; ดินสอสีพาสเทล; สีไม้ระบายน้ำ; อื่นๆ
cs: Včetně položek sady pro kreslení/malování: Akvarelová tužka; Malířský uhel; Psací křída; Uhlová tužka; Barevná tužka; Podložka na barvení; Kreslicí váleček; Jemné pero; Grafitová tužka; Popisovač; Barvy; Malířský štětec; Kelímek na barvu; Pastelový; Pastelová tužka; Akvarelová tužka; Jiné
lt-LT: Rinkinyje esantys piešimo / tapybos elementai: Akvarelinis pieštukas; Piešimo anglis; Kreida; Anglinis pieštukas; Spalvotas pieštukas; Spalvinimo bloknotas; Popierinė piešimo lazdelė; Smulkioms detalėms; Grafitinis pieštukas; Žymeklis; Dažai; Dažų teptukas; Dažų puodelis; Pastelė; Pastelinis pieštukas; Akvarelės pieštukas; Kita
es: Artículos del kit de dibujo/pintura incluidos: Lápiz de acuarela; Carboncillo de arte; Tiza; Lápiz de carbón; Lápiz de color; Bloc para colorear; Tocones de dibujo; Rotulador fino; Lápiz de grafito; Marcador; Pintura; Brocha; Vaso para pintura; Pastel; Lápiz pastel; Lápiz acuarelable; Otros
de: Inbegriffene Zeichen-/Mal-Setartikel: Aquarellstift; Zeichenkohle; Kreide; Kohlestift; Farbstift; Malblock; Estompe; Fineliner; Graphitstift; Marker; Farbe; Malerpinsel; Farbbecher; Pastell; Pastellstift; Aquarellstift; Sonstiges
sl-SI: Priloženi elementi kompleta za risanje/slikanje: Akvarel svinčnik; Umetniško oglje; Kreda; Oglje v svičniku; Barvice; Pobarvanka; Papirna radirka; Tanek kemični svinčnik; Grafitni svinčnik; Flomaster; Barva; Čopič za barvanje; Posodica za barvo; Pastel; Pastelni svinčnik; Akvarelni svinčnik; Drugo
ko: 드로잉/페인팅 키트 품목 포함: 수채 연필; 회화용 목탄; 분필; 목탄 연필; 색연필; 컬러링 패드; 그루터기 그리기; 파인라이너; 흑연 연필; 마커; 페인트; 페인트 붓; 페인트 컵; 파스텔; 파스텔 연필; 수채 연필; 기타
el: Περιλαμβάνονται είδη κιτ σχεδίου/ζωγραφικής: Μολύβι ακουαρέλας; Κάρβουνο ζωγραφικής; Κιμωλία; Μολύβι ξυλάνθρακα; Χρωματιστό μολύβι; Μπλοκ ζωγραφικής; Σφομίλι σχεδίου; Στυλό με μαλακή γραφίδα; Μολύβι γραφίτη; Μαρκαδόρος; Πινέλο; Πινέλα ζωγραφικής; Δοχείο χρώματος; Παστέλ; Μολύβι παστέλ; Μολύβι ακουαρέλας; Άλλο
tr: Çizim/Boyama seti ürünleri dahil: Sulu boya kalemi; Karakalem; Tebeşir; Karakalem; Renkli kalem; Boyama pedi; Çizim çubuğu; Fineliner kalem; Grafit kalem; İşaretçi; Boya; Boya fırçası; Boya kabı; Pastel; Pastel kalem; Suluboya kalemi; Diğer
ro-RO: Articole incluse în setul de desen/pictură: Creion acuarelă; Cărbune pentru desen; Cretă; Creion cu cărbune; Creion colorat; Bloc de colorat; Creion de hârtie; Fineliner; Creion de grafit; Marker; Vopsea; Pensulă de desen; Cană pentru pensule de desen; Pastel; Creion pastel; Creion acuarelă; Altele
nl: Inclusief teken-/schildersetartikelen: Aquarelpotlood; Kunsthoutskool; Krijt; Houtskoolpotlood; Kleurpotlood; Kleurplaat; Doezelaar; Fineliner; Grafietpotlood; Markeerstift; Verf; Verfkwast; Verfbeker; Pastel; Pastelpotlood; Aquarelpotlood; Andere
sk-SK: Položky súpravy na kreslenie/maľovanie v cene: Akvarelová ceruzka; Umelecký uhlík; Krieda; Ceruzka s uhlíkom; Farebná ceruzka; Podložka na farbenie; Bieliaca obojstranná ceruzka; Fineliner; Grafitová ceruzka; Fixka; Farba; Maliarsky štetec; Pohár na farbu; Pastel; Pastelová ceruzka; Akvarelová ceruzka; Iné
fr: Articles du kit de dessin/peinture inclus: Crayon aquarelle; Fusain d’art; Craie; Crayons fusain; Crayon de couleur; Bloc de coloriage; Souche de dessin; Feutre fin; Crayon graphite; Marqueur; Peinture; Pinceaux; Pot de peinture; Pastel; Crayons pastels; Crayon aquarelle; Autre
fi: Mukana piirustus/maalaussarjan tuotteita: Akvarellikynä; Piirustushiili; Liitu; Hiilikynä; Värikynä; Maalauslehtiö; Häivytyskynät; Fineliner-kynä; Grafiittikynä; Merkitsin; Maali; Pensseli; Maaliastia; Pastelli; Pastellikynä; Akvarellivärikynä; Muu
en: Drawing/Painting kit items included: Aquarelle pencil; Art charcoal; Chalk; Charcoal pencil; Color pencil; Coloring pad; Drawing stump; Fineliner; Graphite pencil; Marker; Paint; Paint brush; Paint cup; Pastel; Pastel pencil; Watercolor pencil; Other
hu: A rajz-/festőkészlet tartalmazott elemei: Akvarell ceruza; Rajzszén; Kréta; Szénceruza; Színes ceruza; Színezőtábla; Keverőcsonk; Tűfilc; Grafitceruza; Marker; Festék; Festőecset; Festékes pohár; Pasztellkréta; Pasztellceruza; Akvarell ceruza; Egyéb
zh-CN: 内附绘图/绘画套件物品: 水彩铅笔; 绘画炭笔; 粉笔; 木炭铅笔; 彩色铅笔; 着色画板; 树桩画; 细线笔; 石墨铅笔; 马克笔; 涂料; 涂料刷; 涂料杯; 彩色; 色粉铅笔; 水彩铅笔; 其他
zh-TW: 繪圖/繪畫工具包含有品項: 水彩畫鉛筆; 繪畫炭筆; 粉筆; 木炭鉛筆; 彩色鉛筆; 著色墊; 繪圖紙擦筆; 細線; 石墨鉛筆; 記號筆; 油漆; 油漆刷; 油漆杯; 粉彩; 粉彩鉛筆; 水彩鉛筆; 其他
nb: Varer til tegning/malingsett medfølger: Akvarellblyant; Kunstkull; Kritt; Kullblyant; Fargeblyant; Fargeleggingsplate; Tegningstubbe; Fineliner; Grafittblyant; Markør; Maling; Malepensler; Malingskopp; Pastell; Pastellblyanter; Akvarellblyant; Annet
pt-BR: Itens do kit de desenho/pintura incluídos: Lápis Aquarela; Carvão artístico; Giz; Lápis de carvão; Lápis de cor; Almofada para colorir; Coto de desenho; Delineador fino; Lápis grafite; Marcador; Tintas; Pincel; Copo de tinta; Pastel; Lápis pastel; Lápis aquarela; Outro
da: Tegne-/malesæt medfølger: Akvarelblyant; Kunstkul; Kridt; Kulblyant; Farveblyant; Farvepude; Tegnestub; Fineliner; Grafitblyant; Markør; Maling; Malerpensel; Malerkop; Pastel; Pastelblyant; Akvarelblyant; Andet
ja: 描画/絵画セットのアイテム (詳細): アクワレルペンシル; アートチャコール; チョーク; チャコールペンシル; 色鉛筆; カラーリングパッド; ドローイングスタンプ; ファインライナー; グラファイトペンシル; マーカー; 塗料; ペイントブラシ; 塗料カップ; パステル; パステル鉛筆; 水彩色鉛筆; その他
pl: W zestawie elementy zestawu do rysowania/malowania: Ołówek Aquarelle; Sztuka rysowana węglem; Kreda; Ołówek z węgla drzewnego; Kolorowy ołówek; Podkładka do kolorowania; Rysik do rysowania; Cienkopis; Ołówek grafitowy; Znacznik; Farba; Pędzel; Pojemnik na farbę; Pastelowy; Pastelowy ołówek; Ołówek akwarelowy; Inne